臺灣板橋地方法院交通事件裁定　　　　　　　　　九十一年度交聲字第一三０五號
　　原處分機關　交通部公路總局台北區監理所
　　受處分人即　甲○○　男　六.
　　異　議　人
右列受處分人因違反道路交通管理處罰條例案件，對於交通部公路總局台北區監理所
九十一年七月四日所為之處分（原處分案號：北監五字第裁四０－Ｃ0000000
0號），聲明異議，本院裁定如左：
    主  文
異議駁回。
    理  由
一、按道路交通管理處罰條例三十條第一項、第二項規定：「汽車裝載時，有左列情
    形之一者，處汽車駕駛人新臺幣三千元以上九千元以下罰鍰，並責令改正或禁止
    通行：．．二、所載貨物滲漏、飛散或氣味惡臭者。．．．。前項各款情形，應
    歸責於汽車所有人時，除依前項處汽車所有人罰鍰及記該汽車違規紀錄一次外；
    汽車駕駛人仍應依第六十三條第一項第二款規定記違規點數二點。」
二、原處分意旨略以：本件受處分人即異議人簡明城於民國九十一年五月十四日八時
    四十分，在台北縣泰山鄉○○路與明志路口駕駛六Ｈ－一二０號自用一般曳引車
    ，因承載泥土滲漏（非雨天所致）違規，經台北縣政府警察局新莊分局以北縣警
    交字第Ｃ00000000號通知單當場製單舉發，爰依道路交通管理處罰條例
    第三十條第一項第二款規定，裁處罰鍰新臺幣三千元。
三、受處分人則辯稱：伊於上開時、地駕駛上開曳引車承載乾土，遭員警攔檢時員警
    聲稱係號牌污穢，違反道路交通管理處罰條例第十四條第三款，故先行填寫舉發
    違反法條，然後再填寫違規事實時，填寫承載泥土滲漏非雨天所致，經受處分人
    據理力爭聲稱其所裝載乃為工地第一層土層之乾土，何來滲漏之違規事實，員警
    聲稱裁決乃依舉發違反法條為主，以矇混受處分人云云。
四、按交通勤務警察係執行道路交通管理之稽查，違規紀錄。警員於填製舉發違規通
    知單，固應就其違反行為簡要明確記載於違規事實欄內，並記明其違反條款，此
    為道路交通管理處罰條例第七條、違反道路交通管理事件統一裁罰標準及處理細
    則第六條、第十二條所明定。惟填單員警並非負責裁決之處罰機關，而違反道路
    交通管理處罰條例行為之處罰，處罰機關於裁決前，依道路交通管理處罰條例第
    八條第二項規定，應給予違規行為人陳述之機會；而處罰機關對於違反道路交通
    管理事件之裁決，係參酌舉發違規事實、違反情節、稽查人員處理意見及被處分
    之陳述，適用正確的法條，依標準表裁處；所以，填單員警所記載之舉發違反法
    條並非處罰機關裁決時的依據，合先敘明。經查，本件舉發違規事實為「承載泥
    土滲漏（非雨天所致）」，然填製通知單員警於製單時引用法條錯誤，以致所記
    載之「違規事實」確實與所記載之「舉發違反法條」不相符合等情，業據證人即
    製單員警陳允進到庭證述綦詳。參以受處分人亦到庭自承：警員於舉發當時曾對
    伊質疑說：「沒有下雨大牌怎麼會髒？一定是你有洩漏」等語，又佐以本件舉發
    違規通知單業經受處分人當場簽收，有本件通知單移送聯影本（北縣警交字第
    c00000000）一紙存卷可稽，足證受處分人對於警員舉發之違規事實係「承載泥
    土滲漏（非雨天所致）」乙節，已知之甚詳。受處分人辯稱：舉發員警告稱係以
    舉發之違反法條為準，以矇混受處分人乙節，此為證人陳允進所否認，亦與常情
    不符，尚無足採信。次查，受處分人雖尚以：伊當時所載運的是乾土，並無洩漏
    ，因剛從工地出來前有洗車，所以車子濕濕的置辯。然經受處分人當庭確認，卷
    附編號一照片確係伊遭查獲當時所拍攝之照片，而觀諸該照片之曳引車車斗後方
    面板確有泥水自下方細縫滲出之情形，而車體的其它部分則均係乾燥無水漬殘留
    狀態，倘受處分人於駛離工地前有清洗該車輛，衡情車身均當會遍佈有經水洗滌
    後的潮濕痕跡，焉僅有車斗後下方有滲出的泥水漬之理？是受處分人所辯，顯與
    常理不合，無可採信。至於異議人聲請傳喚工地主任那元剛為證人，以佐證其所
    運載為乾土乙節，然查，本件受處分人所駕駛之曳引車確有泥水滲漏之違規事實
    ，有舉發當時之照片足資證明，證人之證述亦無足推翻此一事實，本院認並無傳
    喚調查之必要，併此敘明。從而，本件原處分機關依據違規事實而適用正確法條
    ，援引首揭道路交通管理處罰條例三十條第一項、第二項規定，裁處罰鍰三千元
    ，並依第六十三條第一項記違規點數二點並無不當，本件異議為無理由，應予駁
    回。
四、據上論斷，應依道路交通案件處理辦法第十九條，裁定如主文。
中      華      民      國      九十一      年      十二  月  二十七    日
                              臺灣板橋地方法院交通法庭
                                      法  官  林  淑  婷
右正本證明與原本無異
如不服本裁定應於送達後五日內向本院提出抗告狀
                                      書記官  廖  貞  音
中      華      民      國      九十一      年      十二  月  二十七    日
